extensions/5018_corrector-de-galego/corrector_de_galego-23.05.1comunidade/dictionaries/gl.aff
FLAG num
SFX 415 Y 23
SFX 415 er o/666,120,121 [^cuáó]er . P1 + enclítico
SFX 415 cer zo/666,120,121 cer . P1 + enclítico
SFX 415 guer go/666,120,121 guer . P1 + enclítico
SFX 415 quer co/666,120,121 quer . P1 + enclítico
SFX 415 er io/666,120,121 [áó]er . P1 + enclítico
SFX 415 r s/666,122,123 er . P2 + enclítico
SFX 415 er e/666,124,125 er . P3 + enclítico
SFX 415 r n/666,124,125 er . P6 + enclítico
SFX 415 er a/666,120,121 [^cuáó]er . presente P1 / P3 + enclítico
SFX 415 cer za/666,120,121,124,125 cer . presente P1 / P3 + enclítico
SFX 415 guer ga/666,120,121,124,125 guer . presente P1 / P3 + enclítico
SFX 415 quer ca/666,120,121,124,125 quer . presente P1 / P3 + enclítico
SFX 415 er ia/666,120,121,124,125 [áó]er . presente P1 / P3 + enclítico
SFX 415 er as/666,122,123 [^cuáó]er . presente P2 + enclítico
SFX 415 cer zas/666,122,123 cer . presente P2 + enclítico
SFX 415 guer gas/666,122,123 guer . presente P2 + enclítico
SFX 415 quer cas/666,122,123 quer . presente P2 + enclítico
SFX 415 er ias/666,122,123 [áó]er . presente P2 + enclítico
SFX 415 er an/666,124,125 [^cuáó]er . presente P6 + enclítico
SFX 415 cer zan/666,124,125 cer . presente P6 + enclítico
SFX 415 guer gan/666,124,125 guer . presente P6 + enclítico
SFX 415 quer can/666,124,125 quer . presente P6 + enclítico
SFX 415 er ian/666,124,125 [áó]er . presente P6 + enclítico
SFX 420 Y 19
SFX 420 r r/124 er . P1 / P3 [ + enclítico monosílabo]
SFX 420 er ér/666,125 er . P1 / P3 + enclítico polisílabo
SFX 420 r ndo er .
SFX 420 er éndo/666,124,125 er . + enclítico
SFX 420 er ido/10,15 [^cñavs]er .
SFX 420 acer eito/10,15 facer .
SFX 420 er ido/10,15 [^f]acer .
SFX 420 oñer osto/10,15 poñer .
SFX 420 er ído/10,15 aer .
SFX 420 er isto/10,15 ver .
SFX 420 er ido/10,15 ser .
SFX 420 0 es r . P2
SFX 420 er éres/666,122,123 er . P2 + enclítico
SFX 420 0 mos r . P4
SFX 420 er érmos/666,126,127 er . P4 + enclítico
SFX 420 0 des r . P5
SFX 420 er érdes/666,128,129 er . P5 + enclítico
SFX 420 0 en r . P6
SFX 420 er éren/666,124,125 er . P6 + enclítico
SFX 421 Y 25
SFX 421 er o [^abclvts]er . P1
SFX 421 er on/120 ser . P1 [ + enclítico monosílabo]
SFX 421 er ón/666,121 ser . P1 + enclítico polisílabo
SFX 421 er eño ter . P1
SFX 421 er éño/666,120,121 ter . P1 + enclítico
SFX 421 er exo ver . P1
SFX 421 er éxo/666,120,121 ver . P1 + enclítico
SFX 421 er lo valer . P1
SFX 421 cer go facer . P1
SFX 421 cer zo [^f]acer . P1
SFX 421 aber aibo caber . P1
SFX 421 aber ei/120 [hs]aber . P1 [ + enclítico monosílabo]
SFX 421 er io [a]er . P1
SFX 421 r mos [^s]er . P4
SFX 421 er émos/666,126,127 [^s]er . P4 + enclítico
SFX 421 er omos ser . P4
SFX 421 er ómos/666,126,127 ser . P4 + enclítico
SFX 421 r des [^st]er . P5
SFX 421 er édes/666,128,129 [^st]er . P5 + enclítico
SFX 421 er odes ser . P5
SFX 421 er ódes/666,128,129 ser . P5 + enclítico
SFX 421 er endes ter . P5
SFX 421 er éndes/666,128,129 ter . P5 + enclítico
SFX 421 er edes ter . P5
SFX 421 er édes/666,128,129 ter . P5 + enclítico
SFX 422 Y 38
SFX 422 r s [^rñbcvts]er . P2
SFX 422 r s [^é]rer . P2
SFX 422 ser s/122 eser . P2 [ + enclítico monosílabo]
SFX 422 rer s/666,123 érer . P2 + enclítico polisílabo
SFX 422 r s/122 ter . P2 [ + enclítico monosílabo]
SFX 422 er és/666,123 ter . P2 + enclítico polisílabo
SFX 422 r s/122 ver . P2 [ + enclítico monosílabo]
SFX 422 er és/666,123 ver . P2 + enclítico polisílabo
SFX 422 cer s/122 facer . P2 [ + enclítico monosílabo]
SFX 422 r s [^f]acer . P2
SFX 422 ber s/122 haber . P2 [ + enclítico monosílabo]
SFX 422 r s [^h]aber . P2
SFX 422 ñer s/122 poñer . P2 [ + enclítico monosílabo]
SFX 422 er e [^ñbcvts]er . P3
SFX 422 rer 0/124,125 érer . P3 [ + enclítico]
SFX 422 er en/124 ter . P3 [ + enclítico monosílabo]
SFX 422 er én/666,125 ter . P3 + enclítico polisílabo
SFX 422 er e/124 ver . P3 [ + enclítico monosílabo]
SFX 422 er é/666,125 ver . P3 + enclítico polisílabo
SFX 422 cer i/124 facer . P3 [ + enclítico monosílabo]
SFX 422 er e [^f]acer . P3
SFX 422 aber a/124 haber . P3 [ + enclítico monosílabo]
SFX 422 aber á/666,125 haber . P3 + enclítico polisílabo
SFX 422 ber i/124 haber . impersoal [ + enclítico monosílabo]
SFX 422 er e [^h]aber . P3
SFX 422 oñer on/124 poñer . P3 [ + enclítico monosílabo]
SFX 422 r n [^bcvts]er . P6
SFX 422 er on/120,124 ser . P1 / P6 [ + enclítico monosílabo]
SFX 422 er ón/666,121,125 ser . P1 / P6 + enclítico polisílabo
SFX 422 er eñen ter . P6
SFX 422 er éñen/666,124,125 ter . P6+ enclítico
SFX 422 er en/124 ver . P6 [ + enclítico monosílabo]
SFX 422 er én/666,125 ver . P6 + enclítico polisílabo
SFX 422 cer n/124 facer . P6 [ + enclítico monosílabo]
SFX 422 r n [^f]acer . P6
SFX 422 ber n/124 haber . P6 [ + enclítico monosílabo]
SFX 422 aber án/666,123,125 haber . P6 + enclítico polisílabo
SFX 422 r n [^h]aber . P6
SFX 423 Y 15
SFX 423 r r/120,124 r . futuro P1 / P3 [ + enclítico monosílabo]
SFX 423 er ér/666,121,125 er . futuro P1 / P3 + enclítico polisílabo
SFX 423 ir ír/666,121,125 ir . futuro P1 / P3 + enclítico polisílabo
SFX 423 0 es r . futuro P2
SFX 423 er éres/666,122,123 er . futuro P2 + enclítico
SFX 423 ir íres/666,122,123 ir . futuro P2 + enclítico
SFX 423 0 mos r . futuro P4
SFX 423 er érmos/666,126,127 er . futuro P4 + enclítico
SFX 423 ir írmos/666,126,127 ir . futuro P4 + enclítico
SFX 423 0 des r . futuro P5
SFX 423 er érdes/666,128,129 er . futuro P5 + enclítico
SFX 423 ir írdes/666,128,129 ir . futuro P5 + enclítico
SFX 423 0 en r . futuro P6
SFX 423 er éren/666,124,125 er . futuro P6 + enclítico
SFX 423 ir íren/666,124,125 ir . futuro P6 + enclítico
